【裁判字號】    94,易,1767
【裁判日期】    950428
【裁判案由】    著作權法
【裁判全文】
臺灣板橋地方法院刑事判決              94年度易字第1767號
公  訴  人  臺灣板橋地方法院檢察署檢察官
被      告  丙○○
上列被告因違反著作權法案件，經檢察官聲請以簡易判決處刑（
94年度偵字第15247 號），本院認不得以簡易判決處刑，改依通
常程序審理並判決如下：
    主  文
丙○○連續擅自以公開傳輸之方法侵害他人之著作財產權，處有
期徒刑肆月，如易科罰金，以佰元折算壹日。
    事  實
一、丙○○明知如附表所示「我只是想待在你身邊啊」、「悲傷
    的戀情」、「我倆的未來」、「愛走不走，隨便你」等1186
    首歌曲（聲請書誤載為2380首，應予更正），分別係滾石國
    際音樂股份有限公司（下稱滾石公司）、華納國際國際音樂
    股份有限公司、上華國際企業股份有限公司、福茂唱片音樂
    股份有限公司、科藝百代股份有限公司、新力哥倫比亞音樂
    股份有限公司、博德曼股份有限公司、豐華唱片股份有限公
    司、環球國際唱片股份有限公司、艾迴股份有限公司、華研
    國際音樂股份有限公司等11家享有著作財產權之專屬權利，
    非經上開11家公司之同意或授權，不得擅自公開傳輸其錄音
    著作，竟自民國93年12月中旬起至94年4 月18日12時20 分
    止，利用於台北縣中和市○○路394 號6 樓住處製作之網頁
    ，上傳至其向中華電信申請Hinet.net 網路空間及向張倖斌
    所借用的網路空間，架設「棋子網站」（聲請書誤載為棋子
    音樂網站）（網址：http//myweb.hinet.net/home7/pan1
    66 /main/ index-a .htm），於該網站之使公眾可取得之場
    所提供網路連結，供不特定之人利用網路超連結之方式試聽
    上開1186首錄音著作，公開傳輸上開1186首錄音著作之內容
    ，而侵害上開滾石公司等11家公司之著作財產權。嗣經財團
    法人國際唱片業交流基金會檢舉並經警於94年5 月4 日11
    時13分許，在花蓮縣花蓮市○○路2 號查獲，始知悉上情。
二、案經滾石公司等11家公司訴由內政部警政署保安警察第2 總
    隊第1 大隊第1 中隊報告台灣宜蘭地方法院檢察署呈請台灣
    高等法院檢察署檢察長令轉臺灣板橋地方法院檢察署檢察官
    偵查後，聲請以簡易判決處刑，本院認不得以簡易判決處刑
    ，改依通常程序審理。
    理  由
壹、程序部分：
??按被告以外之人於審判外之言詞或書面陳述，除法律有規定
    者外，不得作為證據，刑事訴訟法第159 條第1 項定有明文
    。次按被告以外之人於審判外之陳述，雖不符刑事訴訟法第
    159 條之1 至第159 條之4 之規定，而經當事人於審判程序
    同意作為證據，法院審酌該言詞陳述或書面陳述作成時之情
    況，認為適當者，亦得為證據；當事人、代理人或辯護人於
    法院調查證據時，知有刑事訴訟法第159 條第1 項不得為證
    據之情形，而未於言詞辯論終結前聲明異議者，視為有前項
    之同意，刑事訴訟法第159 條之5 亦有明文。查本件告訴代
    理人林英傑、朱晉輝、甲○○於警、偵訊中所為之陳述，為
    被告以外之人於審判外之言詞陳述，另財團法人國際唱片交
    流基金會鑑識報告書、勘驗清冊、公司執照、營利事業登記
    證影本及1186首歌曲之歌曲目錄等項，為被告以外之人於審
    判外之書面陳述，均屬傳聞證據，然被告丙○○迄言詞辯論
    終結前均未就此部分之證據能力聲明異議，且經本院審酌該
    等陳述作成時之情況，核無違法取證之瑕疵，認以之作為證
    據為適當，自有證據能力。
貳、實體部分：
一、被告丙○○固坦承於前揭時、地架設「棋子網站」之事實，
    惟矢口否認有何違反著作權法之犯行，辯稱：伊沒有以公開
    傳輸之方式侵害如附表所示公司之著作財產權，上開1186首
    歌曲，是文字檔，是隱藏檔，只有曲名，並非音樂檔，伊之
    網頁上有背景音樂，是自1186首歌曲內挑選出來的云云。經
    查：前揭犯罪事實，業據告訴代理人林英傑、朱晉輝、甲○
    ○、乙○○於警詢、偵訊及本院訊問時指述綦詳，復有滾石
    等11家公司之公司執照、營利事業登記證影本計20 紙 、財
    團法人國際唱片業交流基金會鑑識報告書、勘驗清單各1 紙
    、棋子網站列印資料2 張、歌曲目錄1 份在卷可稽，是上開
    事實堪信為真。被告雖以前詞置辯，然被告於本院審理時自
    承：「（
    審判長問：警卷第5 頁的畫面，上面有歌曲曲名及演唱者，
    是否可以點選來聽？）沒有意見。可以點選來聽」、「（審
    判長問：歌曲從哪裡來？）只要有人在棋子網站點選歌曲，
    就可以連結到該首歌曲所屬的網站」、「（審判長問：這些
    歌曲都是你放在你的網頁上，讓人家點選連結的？）是的」
    、「這些歌曲並不是放在我所申請的網路空間裡，我是透過
    網路連結到其他網站」等語（詳本院95年4 月4 日審判筆錄
    ），核與證人即查獲本件之警員朱正雄到庭具結證稱：「在
    聲請搜索票時，我們有上網去試聽，他是點選之後，整首歌
    就可以試聽，但沒有辦法下載。播放某首歌時，會秀出歌手
    的名字及歌名，沒有歌詞，我有上去試聽三、四首」、「輸
    入網站的名稱就可以進入棋子網站，就可以看到國語、台語
    、日語、韓語，再點選就可以看到歌名，點選以跑馬的方式
    顯現出來」、「任何人都可以上去點選」等語相符（詳本院
    前開審判筆錄），是被告提供其所架設之「棋子網站」，使
    不特定人得以點選上開歌曲視聽，其以公開傳輸之方式侵害
    滾石等11家公司之著作財產權，足堪認定，被告上開所辯，
    顯係卸責之詞，不足採信。本件事證已臻明確，應予應法論
    科。
二、核被告丙○○所為，係犯著作權法第92條之擅自以公開傳輸
    之方式侵害他人之著作財產權罪。又被告先後多次犯行，時
    間緊接，所犯構成要件相同，顯係基於概括之犯意反覆為之
    ，為連續犯，應依刑法第56條之規定論以1 罪，並加重其刑
    。又被告以提供連結之方式公開傳輸上開歌曲，業經本院認
    定在前，而證人甲○○並到庭證稱：被告並未利用點唱機違
    反著作權法之犯行等語（詳本院94年度簡字第5574號卷第14
    頁），是公訴意旨認被告以其於臺北市○○○路西寧市場內
    所購買音元版點唱機內附有上開歌曲，以公開傳輸之方式下
    載上開歌曲，再製作網頁公開傳輸至棋子網站部分等語，顯
    有誤會，併此敘明。爰審酌被告以損害他人智慧財產權為手
    段，並違反國際上普遍強調保護智慧財產權，以期發揚人類
    精神創作之潮流，所造成之危害非輕微，而其所為不僅顯示
    其未能尊重著作權人智慧財產之偏差觀念，且損害著作財產
    權人之正常營收，對交易秩序之公平與公正亦有不良之影響
    ，應嚴予非難，惟兼衡被告之素行尚佳，有臺灣高等法院被
    告前案紀錄表1 紙在卷可佐，暨其犯罪動機、目的及犯後否
    認犯行之犯後態度等一切情狀，量處如主文所示之刑，並諭
    知易科罰金之折算標準，以資懲儆。
據上論斷，應依刑事訴訟法第452 條、第299 條第1 項前段、著
作權法第92條，刑法第11條前段、第56條、罰金罰緩提高標準條
例第2 條，判決如主文。
本案經檢察官涂永欽到庭執行職務。
中    華    民    國    95    年    4     月    28    日
                  刑事第十八庭  審判長法  官  李幼妃
                                      法  官  張紹省
                                      法  官  鄭燕璘
以上正本證明與原本無異。
如不服本判決應於送達後10日內向本院提出上訴狀。
                                      書記官呂紹明
中    華    民    國    95    年    4     月    28    日
附錄本案論罪科刑法條全文：
著作權法第92條：
擅自以公開口述、公開播送、公開上映、公開演出、公開傳輸、
公開展示、改作、編輯、出租之方法侵害他人之著作財產權者，
處3 年以下有期徒刑、拘役、或科或併科新臺幣75萬元以下罰金
。


司法院資訊處製作；財團法人民間司法改革基金會備份。
